臺灣桃園地方法院民事判決　九十一年訴字第一六四六號
　　原　　　告　甲○○
　　被　　　告　乙○○
　　被　　　告　丙○○
　　訴訟代理人　丁○○
右當事人間損害賠償事件，原告於刑事訴訟程序提起附帶民事訴訟，經本院刑事庭裁
定移送，本院判決如左：
    主    文
被告應連帶給付原告新台幣參萬元。
原告其餘之訴駁回。
訴訟費用由被告連帶負擔四十分之一，餘由原告負擔。
本判決原告勝訴部分於原告以新臺幣壹萬元供擔保後，得假執行。但被告如於假執行
程序實施前以新台幣參萬元為原告預供擔保，得免為假執行。
原告其餘假執行之聲請駁回。
    事    實
甲、原告方面：
一、聲明：被告應連帶給付原告新台幣（下同）一百二十一萬一千元。訴訟費用由被
          告負擔。願供擔保，宣告假執行。
二、陳述：
（一）其與訴外人丁○○為朋友關係，於民國（下同）九十年三月十四日晚間，至桃
      園縣中壢市○○街六號五樓丁○○與其女兒被告丙○○住處，被告乙○○、丙○○二人即合力欲將原告以強制力逐出家門，其二人竟共同基於傷害之犯意，
      聯手毆打原告，致原告受有左眼眶瘀傷約三Ｘ二公分、下唇瘀傷約０．五Ｘ０
      ．一公分、左手疼痛等傷害，案經原告提出傷害告訴，業經判決確定。
（二）原告甲○○遭被告乙○○、丙○○傷害，茲將原告請求賠償之項目及金額陳列
      如下：
      １、醫藥費損害請求賠償二萬一千元。
      　　原告受傷後醫療費用平均每天七百元，從九十年三月十五日起至四月十四
      　　日止計三十天，共計花費二萬一千元。
      ２、未能工作之損害請求被告賠償十九萬元。
      　　原告受傷期間無法工作，平均每天業務損失五千元，從九十年三月十五日
      　　起至四月十四日止計三十天，共計損失十五萬元，另房租三萬元、加慰問
      　　金一萬元，共計十九萬元。
      ３、精神慰藉金請求賠償一百萬元。
      　　原告無端遭受被告傷害，人格嚴重受損，也造成心靈上無比的創傷，而被
      　　告等犯後態度惡劣等，身心即受如此痛苦，往後漫長歲月不知如何度過，
      　　痛苦無法以言語表達，故請求賠償一百萬元慰藉金。
      綜上，被告應連帶賠付原告一百二十一萬一千元。
三、證據：提出診斷證明書影本、營利事業所得稅核定通知書各乙份為證物。
乙、被告方面：
一、聲明：原告之訴及假執行之聲請均駁回。訴訟費用由原告負擔。如受不利之判決
          ，願供擔保，准宣告免為假執行。
二、陳述：
（一）渠等並未毆打原告，原告所受之傷害不知如何造成。
（二）原告到渠等住家騷擾，造成渠等之困擾，又要請求精神損失，顯失公平。
（三）原告有僱請員工，何來營業損失。
丙、本院依職權調閱台灣桃園地方法院檢察署九十一年度執字第三三八九號刑事卷宗
    。
    理　　由
一、本件原告起訴請求「被告應連帶給付原告一百二十二萬四千元」，嗣於審理中改
    為請求「被告應連帶給付原告一百二十一萬一千元」，此係減縮應受判決事項之
    聲明，核與民事訴訟法第二百五十五條第一項第三款之規定相符，應予准許，合
    先敘明。
二、本件原告起訴主張：其與訴外人丁○○為朋友關係，於九十年三月十四日晚間，
    欲至桃園縣中壢市○○街六號五樓丁○○與其女兒被告丙○○住處談判，惟因丁○○不願見面而不開啟樓下大門，適被告丙○○自外返家，原告乃尾隨其後進入
    大門，繼而搭乘電梯至五樓，進入該住宅，嗣經丁○○要求原告離去，亦置之不
    理，丁○○乃以電話通知其子被告乙○○返家處理，嗣於同日晚間二十三時許，
    被告乙○○返家後，被告乙○○、丙○○二人即合力欲將原告以強制力逐出家門
    ，原告不從，其二人竟共同基於傷害之犯意，聯手毆打原告，致原告受有左眼眶
    瘀傷約三Ｘ二公分、下唇瘀傷約０．五Ｘ０．一公分、左手疼痛等傷害，案經原
    告提出傷害告訴，刑事部分經本院於九十一年二月八日以九十一年度易字第一二
    四號判處拘役三十日，如易科罰金以三百元折算一日，嗣經被告提起上訴，經台
    灣高等法院於九十一年六月十一日以九十一年度上易字第一二二一號上訴駁回確
    定之事實，業據其提出刑事判決書乙份為證，並經本院依職權調取九十一年度執
    字第三三八九號刑事卷宗核閱無訛，被告雖否認傷害行為，然均不足採信，自堪
    信原告主張之事實為真實。
三、按故意或過失不法侵害他人之權利者，負損害賠償責任；數人共同不法侵害他人
    之權利者，連帶負損害賠償責任；不法侵害他人之身體或健康者，對於被害人因
    此喪失或減少勞動能力，或增加生活上之需要時，應負損害賠償責任；及不法侵
    害他人之身體、健康、名譽、自由．．者，被害人雖非財產上之損害，亦得請求
    賠償相當之金額，此民法第一百八十四條第一項前段、第一百八十五條第一項前
    段、第一百九十三條第一項、第一百九十五條第一項均定有明文。被告乙○○、
    丙○○因故意傷害原告，自應連帶賠償原告因此所生之損害，故茲將原告請求被
    告賠償費用，分述為次：
（一）醫藥費用部分：原告主張其因受傷所支出之醫藥費用二萬一千元，然為被告否
      認，而原告並無提出任何證據以實其說，故其主張不足採信，不應准許。
（二）未能工作之損害賠償部分：依照原告所提出之診斷證明書上記載原告所受之傷
      害為：左眼眶瘀傷約三Ｘ二公分、下唇瘀傷約０．五Ｘ０．一公分、左手疼痛
      等傷害，並不會影響造成原告無法工作，故原告主張一個月無法工作，不足採
      信，其每天五千元之營業損失，計十五萬元之請求不應准許。另原告主張租金
      損失三萬元，然直至言詞辯論終結前原告均無提出租屋之證明，故此項請求不
      應准許；另原告主張一萬元之慰問金，原告之請求權基礎為何，原告並無提出
      任何主張，故此部分之請求亦無理由，應予駁回。
（三）精神慰撫金部分：本院審酌原告所受之傷害、被告傷害之原因及被告事後之態
      度等情，原告得請求三萬元之精神慰撫金，堪屬合理。逾此範圍之請求，為無
      理由，應予駁回。
四、從而，原告基於侵權行為之損害賠償請求權，請求被告連帶賠償原告三萬元，洵
    屬正當，應予准許。原告逾此部分所為之請求，為無理由，應予駁回。
五、原告及被告均陳明願供擔保聲請宣告假執行及免為假執行，經核原告勝訴部分，
    合於法律規定，爰分別酌定相當擔保金額宣告之；其餘假執行之聲請，因訴之駁
    回而失所附麗，不予准許。
六、至於兩造其餘之攻擊或防禦方法及未經援用之証據，經本院斟酌後，認為均不足
    以影響本判決之結果，自無逐一詳予論駁之必要，併此敘明。
據上論結，本件原告之訴為一部有理由，一部無理由，依民事訴訟法第七十九條但書
、第三百九十條第二項、第三百九十二條，判決如主文。
中　　　華　　　民　　　國　　九十一　　　年　　　十　　月　　二十九　　日
                                臺灣桃園地方法院民事第一庭
~B法　　　官　張益銘
右為正本，係照原本作成。
如對本判決上訴，須於判決送達後廿日內向本院提出上訴狀。
中　　　華　　　民　　　國　　九十一　　　年　　　十　　月　  　二十九  日
~B法院書記官　卓清和
